臺灣基隆地方法院刑事判決              100年度易字第259號
公  訴  人  臺灣基隆地方法院檢察署檢察官
被      告  陳星光
上列被告因竊盜案件，經檢察官提起公訴（100 年度速偵字第30
3 號），被告於準備程序進行中，就被訴事實為有罪之陳述，本
院於聽取當事人意見後，裁定進行簡式審判程序，判決如下：
    主  文
陳星光攜帶兇器竊盜，累犯，處有期徒刑柒月。
    事  實
一、陳星光曾因犯施用第一級、第二級毒品案件，經本院以89年
    度訴字第667 號判處有期徒刑8 月、4 月，應執行有期徒刑
    10月確定（以下稱甲案）；再因犯施用第一級毒品案件，經
    本院以90年度訴字第545 號判處有期徒刑1 年2 月確定（以
    下稱乙案）；又因犯竊盜案件，經本院以90年度易字第473
    號判處有期徒刑3 月確定（以下稱丙案）；復因犯施用第二
    級毒品、持有第一級毒品案件，經本院以91年度基簡字第2
    號判處有期徒刑5 月、3 月，應執行有期徒刑7 月確定（以
    下稱丁案）；復因犯施用第二級毒品案件，經本院以91年度
    易字第125 號判處有期徒刑6 月確定（以下稱戊案）。上開
    乙、丙、丁、戊案所處刑期，嗣經本院以91年度聲字第406
    號裁定應執行有期徒刑2 年2 月，與甲案刑期接續執行，於
    93年7 月13日假釋出監，後經撤銷假釋，應執行殘刑8 月20
    日；又因犯施用第一級毒品案件，經本院以93年度訴字第75
    4 號判處有期徒刑10月確定；再因犯施用第二級毒品案件，
    經本院以95年度易緝字第1 號判處有期徒刑4 月確定；上開
    殘刑、有期徒刑10月、4 月接續執行，於96年7 月24日假釋
    出監，於96年11月2 日假釋期滿，未經撤銷假釋，未執行之
    刑，以已執行論（構成累犯）；又因犯施用毒品案件，經本
    院以97年度訴字第471 號判處有期徒刑8 月、8 月，應執行
    有期徒刑1 年確定；再因犯施用毒品案件，經本院以97年度
    訴字第512 號判處有期徒刑8 月，經臺灣高等法院以97年度
    上訴字第2740號駁回上訴確定。前開有期徒刑8 月、8 月、
    8 月部分，嗣經本院以98年度聲字第848 號裁定應執行有期
    徒刑1 年6 月確定；又因犯妨害公務案件，經本院以98年度
    訴字第501 號判處有期徒刑4 月確定；另因犯施用毒品案件
    ，經本院以98年度訴字第107 號判處有期徒刑9 月確定。前
    開有期徒刑4 月、9 月部分，經本院以98年度聲字第847 號
    裁定應執行有期徒刑1 年確定。前開應執行有期徒刑1 年6
    月、1 年部分接續執行，於100 年1 月7 日縮刑期滿執行完
    畢（構成累犯）。
二、陳星光意圖為自己不法之所有，於民國100 年6 月16日19時
    許，至基隆市○○區○○街200 之3 號山樂亭早起會登山入
    口階梯旁，撿拾所有人不詳、因不詳原因而放置在早起會登
    山入口階梯附近水塔旁之前端尖銳、以之擊刺足以對人之生
    命、身體安全構成威脅而足為兇器之尖嘴鉗1 支，先將由山
    樂亭早起會會長鄭明和所管領、埋藏在登山階梯旁地底下之
    電纜線、水管挖出後，持該尖嘴鉗將長度約200 公尺之電纜
    線剪斷，得手後攜回其位於基隆市○○區○○街202 巷1 號
    3 樓之住處內，以其所有之美工刀1 支剝除電纜線之外皮，
    再將取出之電纜銅線捆紮成14綑（重量約6.14公斤），放置
    在其所騎乘之車牌號碼POC-393 號重型機車之腳踏板上，欲
    載往不詳處所變賣，於同日23時許行經基隆市○○路278 巷
    巷口時，經警察覺可疑而上前盤查，而查悉前情，經警取得
    陳星光同意後至其上址住處搜索，扣得前開尖嘴鉗、美工刀
    各1 支。
三、案經鄭明和訴由基隆市警察局第四分局報告臺灣基隆地方法
    院檢察署檢察官偵查起訴。
    理  由
一、本件被告所犯者非為死刑、無期徒刑、最輕本刑為3 年以上
    有期徒刑之罪或高等法院管轄第一審案件，其於準備程序進
    行中，先就被訴事實為有罪之陳述，經告知其簡式審判程序
    之旨，並聽取公訴人及被告之意見後，本院依刑事訴訟法第
    273 條之1 第1 項之規定裁定進行簡式審判程序，且依同法
    第273 條之2 規定，簡式審判程序之證據調查，不受第159
    條第1 項、第161 條之2 、第161 條之3 、第163 條之1 及
    第164 條至第170 條規定之限制，合先敘明。
二、上開事實，業據被告陳星光於警詢、偵查及本院審理時均坦
    承不諱，復經被害人鄭明和於警詢時指述明確，並有蒐證照
    片12幀、贓物認領保管單1 紙在卷可參，及尖嘴鉗、美工刀
    各1 支扣案可佐，足認被告上開任意性自白應為事實，堪以
    採信。本件事證已臻明確，被告犯行洵堪認定，應予依法論
    科。
三、按刑法第321 條第1 項第3 款之攜帶兇器竊盜罪，係以行為
    人攜帶兇器為其加重要件，此所謂兇器，其種類並無限制，
    凡客觀上足以對人之生命、身體安全構成威脅，具有危險性
    之兇器均屬之，且祇須行竊時攜帶此種具危險性之兇器為已
    足，不以攜帶之初有行兇之意圖為必要（最高法院79年臺上
    字第5253號判例意旨參照）。本案被告持以為上開竊盜犯行
    之尖嘴鉗1 支，前端尖銳，有照片1 幀在卷可參（見偵查卷
    第20頁下方），若持以擊刺，自足以對人之生命、身體安全
    構成威脅，而屬具有危險性之兇器。是核被告陳星光所為，
    係犯刑法第321 條第1 項第3 款之攜帶兇器竊盜罪。查被告
    有如事實欄一所載之犯罪科刑及執行情形，有臺灣高等法院
    被告前案紀錄表在卷可按，其於受有期徒刑之執行完畢後，
    5 年內故意再犯本件有期徒刑以上之罪，為累犯，應依刑法
    第47條第1 項之規定加重其刑。爰審酌被告正值青壯，不思
    循正途獲取報酬，卻持對人之生命、身體安全具有危險性之
    尖嘴鉗竊取他人財物，所為殊不足取，惟念其犯後坦認犯行
    ，所竊財物價值非鉅，兼衡其素行、智識程度等一切情狀，
    量處如主文所示之刑，以資懲儆。扣案之尖嘴鉗1 支，雖係
    被告犯本罪所用之物，然被告否認為伊所有，扣案之美工刀
    1 支，雖係被告所有，然非被告犯本件竊盜犯行所用之物，
    且均非違禁物，尚不得宣告沒收，附此敘明。
據上論斷，應依刑事訴訟法第284 條之1 、第273 條之1 第1 項
、第299 條第1 項前段，刑法第321 條第1 項第3 款、第47條第
1 項，判決如主文。
本案經檢察官王亞樵到庭執行職務。
中    華    民    國  100     年    8     月    17    日
                  刑事第五庭法  官    蔡和憲
以上正本證明與原本無異。
如不服本判決應於收受送達後10日內向本院提出上訴書狀，並應
敘述具體理由；其未敘述上訴理由者，應於上訴期間屆滿後20日
內向本院補提理由書(均須按他造當事人之人數附繕本)「切勿逕
送上級法院」。
中    華    民    國   100    年    8     月    17    日
                            書記官    盧鏡合
附錄論罪法條：
中華民國刑法第321條
（加重竊盜罪）
犯竊盜罪而有下列情形之一者，處 6 月以上、5 年以下有期徒
刑，得併科新臺幣 10 萬元以下罰金：
一、侵入住宅或有人居住之建築物、船艦或隱匿其內而犯之者。
二、毀越門扇、牆垣或其他安全設備而犯之者。
三、攜帶兇器而犯之者。
四、結夥三人以上而犯之者。
五、乘火災、水災或其他災害之際而犯之者。
六、在車站、埠頭、航空站或其他供水、陸、空公眾運輸之舟、
    車、航空機內而犯之者。
前項之未遂犯罰之。